臺灣嘉義地方法院刑事判決　　　　　　　　　　　　　九十一年度易字第一七九號
　　公　訴　人　臺灣嘉義地方法院檢察署檢察官
　　被　　　告　乙○○
　　選任辯護人　汪玉蓮律師
　　　　　　　　蔡碧仲律師
　　　　　　　　楊瓊雅律師
右列被告因竊盜案件，經檢察官提起公訴（九十一年度偵字第一八五七號），本院判
決如左：
    主  文
乙○○踰越安全設備竊盜，處有期徒刑柒月。扣案之釣竿壹支沒收。
    事  實
一、乙○○於民國九十一年三月十一日凌晨，行經嘉義市○區○○街與南興路口，見
    丁○○○將淡藍色及白色之內褲晾曬於其位於嘉義市○○路八號住處二樓陽臺竹
    竿上，遂意圖為自己不法之所有，於同日凌晨一時許，先將機車停放於南興路上
    ，持其所有之釣竿，步行至頂福路口，而基於接續竊盜之犯意，先以釣竿穿越二
    樓之鐵欄竿鉤取丁○○○所有之淡藍色內褲，而使鐵欄竿喪失防閑之功能，而得
    手後吊掛於路旁椰子樹邊之鐵欄竿上，復行勾取白色之內褲，將之勾離竹竿而卡
    於鐵欄竿上，正欲將前開白色內褲勾離之繼，為甲○○發覺，甲○○遂隔南興路
    向乙○○大喊「你在做什麼」，乙○○心虛而退後閃躲於路旁，適有警員丙○○
    騎車途經該處，甲○○高喊抓賊，乙○○即面露驚恐欲行躲藏，即為警員丙○○
    當場逮捕，並扣得前開釣竿一支。
二、案經嘉義市警察局第二分局報請臺灣嘉義地方法院檢察署檢察官偵查起訴。
    理  由
一、訊據被告乙○○固坦承將機車停放於南興路口，持釣竿至頂福街口，惟矢口否認
    有何竊盜之行為，辯稱：我只是要至該處方便，並無鉤取丁○○○之內褲，且自
    證人甲○○住處三樓，跟本無法看清頂福街口之情形，而以其所有之釣竿，亦無
    法釣取丁○○○之衣物云云。經查：
    （一）被告乙○○以釣竿竊取丁○○○所有之內褲等情，業據證人甲○○於本院
          調查時證稱：「（問：當時你看到被告時他人在何處？）在路中央：：他
          在勾衣服，那件衣服已經不在竹竿上，而是在鐵欄竿上，我沒有看到他在
          勾藍色那件，我根本不知道他有偷藍色那件，是事後警員發現。我看到他
          在勾白色那件時，我就有在陽臺上大聲叫『你在做什麼』然後他就往後退
          ，過一會兒我看到有人騎機車過來，我就有喊他，叫他注意那邊的情況：
          ：（問：是否可以確定被告是在勾內褲？）確定，因為釣竿與鐵欄竿發出
          聲音，我家的狗在叫，而且在晚上可以聽的很清楚：：那天警員借我們的
          相機有照相。警員在照的時候我有看道，藍色那件吊在被害人家對面椰子
          樹旁鐵欄竿上：：（問：當天在你家三樓有看到被告的穿著？）有，是一
          件暗色外套。後我到下面去看與被告穿著一樣：：」
    （二）證人即本案之承辦警員丙○○於本院調查時亦證稱：「我聽到對面三樓的
          女孩子在喊，說抓賊，我就將被告攔下來，我看見一件水藍色的內褲：：
          一件白色的內褲吊在被害人家欄竿上：：有二支釣竿，一支在被告手上（
          那地方有無路燈？）對面的馬路有路燈，所有路上人的行為應該可以看得
          到：：」且有現場照片六張附卷可參，釣竿一支扣案足證。
    （三）經本院自現場勘驗：「一、本院於路上（即證人所指被告站立之處）確可
          以吊竿觸及欄竿，二、又命被告持釣竿站立於靠近被害人家之路邊，可以
          用釣竿之尖端觸及被害人家竹竿上之衣物，三、本院親至證人甲○○家三
          樓，命警員於頂福街路中被害人家前面，自該處陽台向外看，確實清晰可
          見警員之動態、穿著與手持物品，而南興路交界處有一盞路燈，而被害人
          之住處即在路燈旁邊：：」，製有勘驗筆錄一紙附卷可參，更足佐證證人
          甲○○之證言，應為實在，被告所辯，顯不足採。
    （四）證人即警員丙○○雖證稱其行經該處未曾眼見被告勾取內褲，惟查，證人
          丙○○案發當日甫自仁愛救護站走出，至對面牽車，隨即騎車沿頂福街口
          往南興路行駛，其間距離不長，此有勘驗筆錄一紙附卷可參，且被告為警
          發覺前早遭證人以言詞警告，隨即退後躲藏，其有足購之時間得以掩飾其
          犯行，警員丙○○並未親見被告勾取內褲，核與常情並無相悖離之處，倘
          被告並無竊盜之犯行，其焉有面露驚恐亟欲躲藏之理。
    （四）被害人丁○○○於本院調查時指述稱：「（問：藍色、白色內褲是何時掛
          在陽臺晾曬？）我是三月十日晚上十時多晾曬，我晾曬時都放的好好的：
          ：（問：你內褲是吊在窗外竹竿或鐵欄竿上？）掛在裡面竹竿上：：」另
          依照片所示，被害人晾曬衣物之竹竿與欄竿，尚有一段距離，衣物應無無
          端吊掛於路旁及二樓欄竿之可能，另參酌前開證人所言，被害人所有之藍
          色內褲，應係遭被告竊得後暫掛於椰子樹旁之鐵欄竿上，欲另行竊取白色
          內褲，是被害人丁○○○所有之藍色內褲已遭被告所竊得，而被告正欲且
          取白色內褲尚未得手亦可認定。
    （五）被告雖辯稱其係至該處小解，衡諸常情，倘被告欲行小解，焉有攜帶吊竿
          之必要，被告雖恐釣竿遭人竊取，惟其儘可將機車停放於被害人家對面，
          焉有將機車停置於南興路，而持釣竿至頂福街小解之理，綜上所述，本案
          事證明確，被告犯行應堪認定。
二、核被告乙○○所為，係犯刑法第三百二十一條第一項第二款之罪。被害人所有之
    藍色內褲，已脫離被害人持有，而為被告所竊得，公訴人認被告之竊盜行為尚未
    既遂，容有未洽，起訴法條應予變更。被告一行為，竊取藍色內褲得手，著手竊
    取白色內褲而未遂，為接續犯，應論以一罪。公訴人雖未就被告竊取白色內褲之
    行為起訴，惟此部分與公訴人起訴部分，係單純一罪之關係，本院自得併予審理
    。爰審酌被告僅有賭博之前科紀錄，品行、素行堪稱良好、與被害人素不相識，
    於夜半時分，持釣竿竊取他人之貼身衣物，雖犯罪所得不多，造成被害人損失非
    巨，惟其對被害人所造成心理上之危害非輕、且犯後一再飾詞狡卸、毫無悔意、
    非但未與被害人和解，亦未向被害人道歉，犯後態度惡劣等情，量處如主文所示
    之刑。另查，被告乙○○雖未曾受有期徒刑以上刑之宣告，此有刑案資料查註紀
    錄表及臺灣高等法院被告全國前案紀錄表各一紙附卷可參，惟本院斟酌其犯後態
    度惡劣，經本院至現場調查之結果，顯見其所為之辯解顯不足採，仍不肯認錯，
    遲本院審理時，亦未對被害人表達絲毫之歉意等情，認不宜宣告緩刑，附此敘明
    。扣案之釣竿一支，為被告所有，業據被告供陳在卷，且為被告供犯罪所用之物
    ，亦據證人結證屬實，應依刑法第三十八條第一項第二款，宣告沒收。
據上論斷，應依刑事訴訟法第二百九十九條第一項前段、第三百條，刑法第三百二十
一條第一項第二款、第三十八條第一項第二款，判決如主文。
本案經檢察官陳昭廷到庭執行職務
中      華      民      國     九十一    年      五     月     十四     日
                                     臺灣嘉義地方法院刑事第三庭
                                         法  官   康  存  真
右正本證明與原本無異。
如不服本判決，應於判決送達後十日內，向本院提出上訴狀。
中      華      民      國     九十一    年      五     月     十四     日
                                         書記官   胡  祥  生
